臺灣新竹地方法院民事小額判決  
111年度竹小字第165號
原      告  羅玲英  


被      告  謝俊傑  

上列當事人間因違反洗錢防制法等案件，經原告提起刑事附帶民
事訴訟，請求侵權行為損害賠償事件，經本院刑事庭裁定移送前
來（110年度附民緝字第7號），本院於民國111年4月1日言詞辯
論終結，判決如下：
    主      文
被告應給付原告新臺幣壹拾萬元。
訴訟費用由被告負擔。
本判決得假執行。
    事實及理由
一、原告起訴主張：被告可預見如將存摺、提款卡及密碼等帳戶
    資料交付他人，即有幫助不法犯罪集團詐欺取財及掩飾、隱
    匿犯罪所得去向之可能，致使被害人及警方追查無門，竟仍
    基於幫助他人詐欺取財、掩飾詐欺犯罪所得去向之洗錢不確
    定故意，於民國107年6月底、7月初某日，在新竹市區某7-1
    1便利超商，將其所有之中國信託商業銀行新竹分行帳號000
    000000000號帳戶（下稱中信銀行帳戶）之存摺、提款卡及
    密碼，寄予真實姓名年籍不詳之詐欺集團成員使用。嗣該詐
    欺集團成員取得上開帳戶後，假冒原告之姪子羅世凱，於10
    7年7月3日下午2時許，撥打原告之行動電話，取得其信任後
    ，並以LINE通訊軟體傳送訊息，誆稱做生意急需用錢周轉，
    請原告借款新臺幣（下同）10萬元供其周轉，致原告陷於錯
    誤，於107年7月3日下午3時許，至彰化縣○○市○○路000號國
    泰世華銀行彰美分行臨櫃匯款10萬元至被告中信銀行帳戶，
    嗣後原告以臉書傳送訊息給羅世凱求證，發覺被騙，始報警
    處理，而循線查獲上情。為此，爰依侵權行為損害賠償之法
    律關係提起本訴，請求被告應賠償騙取之10萬元。並於本院
    聲明：被告應給付原告10萬元。
二、被告則以：當時帳戶提供給誰伊也不知道，原告被詐騙的錢
    不應該由伊負責全部的金額，雖然是入到伊的帳戶裡，但被
    誰轉出去應該會有相關的紀錄，而且當時伊是在國外，伊是
    回臺後才知道這件事。伊目前在監執行，伊無力負擔，希望
    金額可以降低等語。並於本院聲明：駁回原告之訴。
三、原告主張於前開時、地遭詐騙而匯出10萬元至上開中信銀行
    帳戶，被告構成侵權行為等事實，業經本院以110年度金訴
    緝字第6號刑事判決判處「謝俊傑幫助犯洗錢防制法第十四
    條第一項之洗錢罪，處有期徒刑參月，併科罰金新臺幣貳萬
    元，罰金如易服勞役，以新臺幣壹仟元折算壹日。」確定在
    案，有該刑事判決書在卷可稽，被告對於該刑事判決所載之
    犯罪事實並不爭執，自堪信原告此部分之主張為真實。
四、按因故意或過失，不法侵害他人之權利者，負損害賠償責任
    ；故意以背於善良風俗之方法，加損害於他人者亦同；數人
    共同不法侵害他人之權利者，連帶負損害賠償責任。不能知
    其中孰為加害人者亦同。造意人及幫助人，視為共同行為人
    ，民法第184條第1項、第185條定有明文。又侵權行為乃對
    於被害人所受之損害，由加害人予以填補，俾回復其原有財
    產狀態之制度（最高法院86年度台上字第1705號判決意旨參
    照）。經查，本件被告明知一般人無故取得他人金融帳戶使
    用之行徑常與財產犯罪密切相關，並可預見將金融卡等帳戶
    交付他人使用，幫助不法犯罪集團隱匿詐騙所得之財物，仍
    基於縱使有人持其金融帳戶作為詐欺取財之犯罪工具，亦不
    違背其本意之幫助詐欺不確定故意，提供其所有之中信銀行
    帳戶予某詐騙集團，由某詐騙集團之成員向原告詐得10萬元
    ，業如前述，核被告前揭所為，係幫助犯，自當對原告所受
    損害負賠償責任，則原告依侵權行為之法律關係請求被告賠
    償其所受之損害10萬元，即屬有據，應予准許。
五、從而，原告依侵權行為損害賠償之法律關係，請求被告給付
    10萬元，為有理由，應予准許。本件係適用小額訴訟程序為
    被告敗訴之判決，爰依職權宣告假執行。
六、本件係刑事附帶民事訴訟，而由本院刑事庭移送民事庭者，
    依刑事訴訟法第504條第2項之規定，免納裁判費，且至本件
    言詞辯論終結時，亦未發生其他訴訟費用，故無從確定訴訟
    費用之數額。惟依法仍應依民事訴訟法第78條規定，諭知兩
    造訴訟費用負擔之比例，以備將來如有訴訟費用發生時，得
    以確定其數額，併予敘明。
據上論結，本件原告之訴為有理由，依民事訴訟法第436條之23
、第436條第2項、第78條、第436條之20，判決如主文。
中　　華　　民　　國　　111 　年　　4 　　月　　15　　日
                  新竹簡易庭    法  官  邱玉汝
以上正本證明與原本無異。
如對本判決上訴，非以其違背法令為理由不得為之，且須於判決
送達後20日內向本院提出上訴狀並記載上訴理由（須按他造當事
人之人數附繕本）；如委任律師提起上訴者，應一併繳納上訴審
裁判費。
中　　華　　民　　國　　111 　年　　4 　　月　　15　　日
                                書記官  陳筱筑